【裁判字號】    99,訴,749
【裁判日期】    990929
【裁判案由】    無因管理等
【裁判全文】
臺灣臺中地方法院民事判決               99年度訴字第749號
原      告  乙○○○○○○○○.
訴訟代理人  吳榮昌律師
複  代理人  陳世川律師
            甲○○
被      告  財政部國有財產局台灣中區辦事處（即屠永盦之遺
            產管理人）設台中市○區○○路168號3樓
法定代理人  辛○○
訴訟代理人  己○○
            丙○○
上列當事人間無因管理等事件，本院於民國99年9月8日言詞辯論
終結，判決如下：
    主    文
被告應給付原告新台幣壹佰零伍萬伍仟柒佰元，及自民國99年4
月8日起，至清償日止，按年息百分之五計算之利息。
原告其餘之訴駁回。
訴訟費用由被告負擔百分之八十五，餘由原告負擔。
本判決第一項原告勝訴部分，於原告以新台幣拾伍萬貳仟元為
被告供擔保後得假執行；如被告以新台幣壹佰零伍萬伍仟柒佰元
為原告預供擔保，得免為假執行。
原告其餘假執行之聲請駁回。
    事實及理由
一、原告主張：已故訴外人屠永盦於民國（下同）98年5月8日死
    亡，因其無任何法定繼承人，經鈞院於98年8月間以98年度
    司財管字第10號裁定，選任被告為訴外人屠永盦之遺產管理
    人。然原告為殯葬業者，在屠永盦過世後，因屠永盦並無親
    人或繼承人，由原告負責辦理屠永盦之身後喪葬事項，而在
    原告處理屠永盦之身後事宜時，經台中市北區區公所承辦人
    員戊○○先生告知屠永盦身後留有大筆遺產，並非低收入戶
    ，希望原告妥善辦理屠永盦之喪葬事宜，從而，原告為辦理
    屠永盦之喪葬事宜共支出喪葬費用新台幣（下同）124萬970
    0元，包含：台中市殯葬管理所使用規費5600元、台中
    市戶政事務所辦理除戶規費100元、靈前盆花2萬元、青
    玉石骨灰罐10萬元、禮儀用品20萬元、納骨塔塔位90萬
    元、納骨塔位永久管理維護費2萬4000元。詎料，原告於
    98年l1月12日、99年2月3日，依法向被告請求給付上開喪葬
    費用，並依被告要求將相關證明文件送交被告後，被告卻拒
    不給付，且幾經交涉無效，為此爰依無因管理之法律關係提
    起本件訴訟等語。並聲明：被告應給付原告124萬9700元，
    及自起訴狀繕本送達翌日（即99年4月8日）起至清償日止，
    按年息百分之五計算之利息。且陳明：願供擔保請准宣告假
    執行。
二、被告則以：
（一）原告於98年11月12日申請撥付喪葬費用時，因該金額過於
      龐大，顯不合常理，被告即於98年1l月24日函請台中市政
      府查告委辦是類喪事，受委辦機構常收費費用為若干及類
      如本件有無相關規定及簽訂契約等文件，經台中市政府98
      年l2月3日函復，98年5月下旬曾多次與北區區公所當時承
      辦人員戊○○先生聯繫，請其協助處理屠永盦後事，得知
      屠永盦喪葬事宜委請原告辦理，並告知其喪葬費用為5萬
      多元，透過公所瞭解，處理屠永盦喪葬事宜並未簽訂契約
      ，並表示原告承辦屠君後事所請金額確實偏多，不合常理
      ，請被告本權責依法嚴格查核。據此，被告於98年l2月28
      日函請原告檢附相關事證澄清：原告告知北區公所承辦
      人員處理屠永盦喪葬費用5萬多元與其洽被告領取之124
      萬9700元差距20多倍，超支部分係經過何權責單位同意？
      所送支付明細表均以「一批」「一全」籠統表示，應具
      體說明係於何時、何處、辦理何事？採購何物品，詳細列
      出支付項目明細、數量、價格等，並檢附相關具體事證送
      被告。被繼承人（屠永盦）與原告非親非故，並言明喪
      葬費用為5萬多元，何以高價10萬元購買骨灰罐及90萬元
      購買納骨塔位申請支付之喪葬費用是否已先行墊付？如
      已墊付係於何時間以何方式支付給何人？請出具體事證送
      被告。
（二）原告於99年2月3日行文及檢送採購物品明細、數量、價格
      再次向被告申請撥付屠永盦之喪葬費用，並於來文表示，
      經公所承辦人員告知屠君並不屬於低收入戶，因市政府社
      會處社工曾告知公所稱屠永盦死亡後留有大批遺產及現金
      並未告知需在5萬元以內喪葬事宜，僅稱要好好的辦，至
      於喪葬費用等台中市政府公函通知後，再請領請先墊付，
      當時區公所之社建課林課長、翁技士、杜課員等人均在場
      可資證明，被告即依該來文於99年2月9日函請台中市政府
      及北區公所來文澄清，嗣北區公所99年3月1日函復：該所
      辦理轄內低收入戶及無名屍收埋喪葬費用依例以2萬元整
      為上限，有案可稽，因未達政府採購法之公告金額1/10
      ，故委託原告於上述額度內協助該所辦理低收入戶及無名
      屍收埋喪葬事宜，並於辦理完成後檢具相關原始支用明細
      證明文件，由該所報請台中市政府社會處請領喪葬費用，
      原告曾多次協助該所辦理低收入戶及無名屍收埋喪葬，應
      已充分知悉喪葬費用請領規定。另原告聲稱該所知情屠永
      盦擁有大筆遺產，並要其好好辦喪葬乙節，該所於受理獨
      居老人屠永盦死亡通報後，並無法得知遺產金額，公所社
      建課等人更無權授意原告以超出一般喪葬慣例辦理，原告
      所述社建課等人在場可資證明乙項，實與事實不符，另台
      中市政府99年3月2日函復：98年6月16日接獲北區公所承
      辦人戊○○先生來電告知屠永盦喪葬費用共約5萬多元；7
      月22日市府社工再次向張先生求證得知屠永盦喪葬費用5
      萬多元；再者，9月8日本府社工聯繫原告在電話中曾求證
      屠永盦喪葬費用為5萬多元，當時原告未提出反駁之意。
（三）被繼承人屠永盦於98年5月8日死亡，依原告所附證八塔位
      所有權狀記載：98年5月10日與「佑宇興業有限公司」簽
      約（發狀），同年6月4日屠君骨灰入塔，發票遲至98年10
      月15日方由「幸福生命企業有限公司」開立。原告於98年
      6月4日安置屠永盦骨灰入塔後喪葬事宜應已結束，喪葬費
      用應已統計完竣，且台中市政府99年3月2日函文多次（98
      年6月16日、7月22日、9月8日）表示得知喪葬費用為5萬
      多元，惟台中市政府98年9月17日，函文副知原告向被告
      請領屠永盦喪葬費用後，原告於98年11月12日洽被告申請
      撥付喪葬費用卻突暴增為124萬9700元，且檢送靈前盆
      花骨灰罐禮儀用品納骨塔位發票所開立發票日期（
      分別為98年9月25日、26日、98年10月15日）皆為入塔以
      後日期。因原告請領喪葬費用與台中市政府、北區區公所
      所述事實不符，且尚有前列多項疑點無法審認，依財政部
      訂頒「代管無人承認繼承遺產作業要點」第18條第1項規
      定，被告即於99年3月12日檢還費用支付憑證予原告並請
      其向鈞院訴請確認喪葬費用為若干後，再洽被告領取喪葬
      費用，另依前作業要點第18點第5項規定：「治喪費用係
      墊付者，以足資憑信者為限，核實就其遺產總額終歸墊。
      但最高以新台幣100萬元為限」，併予陳明。
（四）另原告所提證五：靈前盆花2萬元、證六：青玉石骨
      灰罐10萬元、證七：禮儀用品20萬元、納骨塔位90萬
      元，其中6000元1盆之蘭花、10萬元之青玉石骨灰罐及90
      萬元之納骨塔位，金額皆偏高顯不合常理，另靈前盆花、
      禮儀用品金額內為何含稅？原告實付金額為何？且未提供
      處理喪葬過程相片佐證，以上疑點皆有加以查證之必要。
      並聲明：駁回原告之訴及假執行之聲請，如受不利益之判
      決，願供擔保請准宣告免為假執行。
三、本件經兩造協商簡化爭點就下列事實不為爭執，本院自得採
    決之基礎：
（一）已故屠永盦於98年5月8日死，因無繼承人，本院於98年8
      月間以98年度司財管字第10號裁定，選任被告為屠永盦之
      遺產管理人。
（二）原告為殯葬業，受台中市北區公所承辦人員戊○○告知辦
      理屠永盦之喪葬事宜，屠永盦骨灰現置放在佑宇興業有限
      公司五湖追思寶塔之慈恩塔1樓佛壇特區貳座陸號祿位（
      權狀編號0000000）。
（三）屠永盦之遺產：
  １、如附表所示不動產九筆：
  ２、現金、銀行、郵局存款、租金收入：2320萬1459元
  ３、南港輪胎公司股份8萬4295股
四、本件原告主張其因辦理屠永盦喪葬事宜支付124萬9700元之
    必要喪葬費用，被告應給付該等喪葬費用予原告等語，惟原
    告之表張業為被告否認，並以前詞置辯，本件應審究者為：
    原告辦理屠永盦喪葬事宜所支付之喪葬費用為何？原告為屠
    永盦支出而為必要並得向被告請求之喪葬費用為何？經查：
（一）按未受委任，並無義務，而為他人管理事務者，其管理應
      依本人明示或可得推知之意思，以有利本人之方法為之。
      管理事務利於本人，並不違反本人明示或可得推知之意思
      者，管理人為本人支出必要或有益之費用，或負擔債務，
      或受損害時，得請求本人償還其費用及自支出時起之利息
      ，或清償其所負擔之債務，或賠償其損害。管理事務不合
      於前條之規定時，本人仍得享有因管理所得之利益，而本
      人所負前條第一項對於管理人之務，以其所得之利益為限
      。前項規定，管理人明知他人之事務，而為自己之利益管
      理之者，準用之。民法第172條、第176條第1項、第177
      條分別定有明文。查：屠永盦生前既無配偶，亦無子女，
      而原告為殯葬業者於屠永盦死後，為其料理後事，使其能
      入土為安，顯未違反屠永盦可得推知之意思，且係以有利
      於屠永盦之方法為之，則原告自得依民法之規定，請求被
      告給付其已支付之必要喪葬費用甚明。
（二）又原告主張其為辦理屠永盦喪葬事宜支付124萬9700元，
      固提出台中市殯葬管理所使用規費收據一份、台中市戶政
      事務所戶政規費收據一份、統一發票（盆花）、批發明細
      表、及送貨單各一份、統一發票（骨罐）一份、統一發票
      （禮儀用品）、明細表及銷貨單各一份、統一發票（納骨
      塔塔位）、塔位所有權狀、五湖園代辦費用證明單各一份
      、統一發票（管理維護費）、五湖園代辦費用證明單各一
      份、申請書、屠永盦往生辦理喪事各類經費支出明細表、
      阿丸禮儀社99年2月3日函各一份、台灣銀行活期存款存摺
      一份為證，惟該喪葬費用是否必要，仍應斟酌當地喪禮習
      俗及宗教上之儀式定之。準此說明，茲審酌後，原告得請
      求之喪葬費用合計105萬7700元，詳列如下：
  １、台中市殯葬管理所使用規費5600元部分：此為被告所不爭
      執，且有原告提出台中市殯葬管理所使用規費收據一份，
      可資佐證，其屬必要費用，原告自得請求被告給付。
  ２、台中市戶政事務所辦理除戶規費100元部分：此為被告所
      不爭執，並有原告提出台中市戶政事務所戶政規費收據一
      份，為證，其屬必要費用，原告得請求被告給付。
  ３、靈前盆花2萬元部分：按往生者靈前擺設盆花，固屬一般
      習俗，惟審諸原告提出之統一發票（盆花）、批發明細，
      盆花支出中有蘭花二盆1萬2000元（每盆各為6000元），
      被告就該支出已有爭執，且原告無實據足資證明該款有真
      正支出，況花盆本應以素雅為宜，原告主張之蘭花盆每盆
      6000元，顯屬舖張浪費，其費用縱有支出，亦實屬侈奢不
      當，應予易除，是此部分原告得請求部分為8000元（2000
      0元－12000元）。
  ４、青玉石骨灰罐10萬元部分：按人往生後本應入土為安，惟
      因屠永盦火葬，必須以骨灰罐裝其骨灰，是骨灰罐之費用
      支付，實屬必要費用；又原告主張用以裝置屠永盦之骨灰
      罐系被告向蝠豐石藝有限公司所購，其屬等級較高之青瓷
      罐，價格為10萬元，已由被告支付完畢等情，業據原告提
      出統一發票（骨罐）一份為證，且證人丁○○即蝠豐石藝
      有限公司股東到庭結證稱：「（任職何處？）答：蝠豐石
      藝有限公司，公司是我自己設立的，我是股東。」、「（
      認識原告？）答：是。跟我有生意上往來。」、「（原證
      六統一發票，是你們公司發出？）答：是。會開立這份發
      票給原告，是因為原告到我們公司指定要以發票上的價格
      購買骨灰罐，我們發票都會以往生者的名字來開出，那時
      候有說往生者並沒有家屬，但我必須開出發票核銷，所以
      才書寫往生者的名字，買受人並沒有寫禮儀社。因為挑選
      的等級比較高，是青瓷，所以才會有10萬元的價格，當初
      原告是以現金結帳，客戶拿現金來交易，我當然不能拒絕
      。當初是原告乙○○○○○○○○○的負責人來跟我購買
      骨灰罐，因為要刻字，並製作相片，所以出殯前製作好交
      給原告，我們要製作之前，對方就必須先將錢交付，以我
      們的交易習慣，我們交件後，發票是開當初來洽談的日期
      。價款部分，原告是在我們公司交付。．．」、「（被告
      訴訟代理人:死者是6月入塔，為何於9月才開發票？）答
      ：10萬元是何時交付，我忘記了，時隔太久了。一年有幾
      千件的業務，確實時間我不記得了。」等語（詳參本院99
      年5月26日言詞辯論筆錄），依證人丁○○上開證述情節
      ，原告主張其有支付骨灰罐10萬元之事實，應屬可採。又
      骨灰罐因其材質不同，其價格自有高低，本件骨灰罐價格
      為10萬元，顯比一般價格為高，非屬有利於本人方管理方
      法，惟經詢之被告有無其他骨灰罐得陳置屠永盦之骨灰，
      被告陳述並未有另行準備骨灰罐以陳置屠永盦骨灰之措施
      ，顯見被告仍享有因管理所得之利益，而其享有之利益仍
      屬存在，就原告支付之上開10萬元費用，被告有給付原告
      之義務，應可認定。
  ５、禮儀用品20萬元部分：原告固主張其管理過程中有支付禮
      儀用品20萬元云云，並提出統一發票（禮儀用品）、明細
      表及銷貨單各一份為證，惟觀其禮儀用品細目，其中1.紙
      錢中費用之往生紙（即往生錢）、銀紙、庫銀紙（即銀紙
      ）、壽金、四方金等，均為一般喪葬禮俗常用之物，固屬
      必要，惟立體紙蓮花、金條元寶組，非一般喪葬禮俗常用
      之物，無需每日焚燒，是除入殮所用之立體紙蓮花外，其
      餘98年5月26日、27日、28日、29日、3 0日、31日、6 月
      1日、2日、3日立體紙蓮花（900朵每朵20元，計18000 元
      ）、金條元寶組（90組，每組300元，計27000元）之費用
      非屬必要費用，應予易除；2.長袍馬掛之使用：固屬一般
      喪葬習俗，惟本院認以一次為適當，原告已於98年5月25
      日燒予往生者，則其他非屬必要，5月26日長袍馬掛4000
      元、5月28日長袍馬掛4000元：5月30日長袍馬掛4000 元
      、6月1日長袍馬掛4000元、6月3日長袍馬掛16000元，非
      屬必要，且該利益不復存在，合計3萬2000元應予剔除。
      3.告別式靈堂：按告別式係往生者親友對往生者最後告別
      追思，本件死者無親無故，顯無告別追思之必要，且原告
      已為死者設置小靈堂祭拜，時辰一到即可發喪，無再設告
      別式靈堂之必要，是該告別式靈堂設置費用1萬5000元非
      屬必要，且利益不存在，亦應易除。基上，禮儀用品應剔
      除92000元（18000元+27000元+32000元+15000元），原告
      得請求被告給付之金額為10萬8000元。
  ６、納骨塔塔位90萬元部分：
    1.原告主張其管理過程中有支付納骨塔塔位90萬元，業據其
      提出統一發票（納骨塔塔位）、塔位所有權狀、五湖園代
      辦費用證明單各一份為證，且經本院向幸福生命企業有限
      公司（以下簡稱幸福生命公司）函詢上開統一發票所示之
      交易，買受人所交付用以清償貨款之支票或其他付款證明
      ，經該公司以99年4月21日福怡字第0990421001號函覆，
      塔位價款90萬元，原告於98年9月30日給付現金47萬1000
      元，於98年10月27日匯款給付42萬9000元，核諸原告提出
      台灣銀行活期存款存摺一份，於98年10月27日確有匯款42
      萬9000元予幸福生命公司之紀錄，應屬相符；另參諸證人
      壬○○到庭結證稱：「（任職何處？）答：我是賣塔位，
      我在楹山有限公司任職，我在該公司服務約兩年」、「（
      與幸福生命企業公司有何關係？）答：我們公司與他們配
      合，我們公司不用存貨，我們會介紹家屬去買塔位。我並
      不是在幸福生命企業公司服務。」、「（往生者的塔位是
      你介紹去買的？）答：是。我帶原告禮儀社的李師兄去參
      觀的，李師兄的真實姓名不清楚，當初是參觀90萬元的塔
      位，塔位的價格是看位置。當時我接到李師兄的電話，我
      就帶李師兄去看塔位，但李師兄並沒有說明是何人要購買
      ，我只是負責帶人參觀而已。李師兄並沒有說為何要買這
      麼貴的塔位，現場還有更貴的塔位。買塔位的話，幸福生
      性企業公司會給我們車馬費，至於是否有給禮儀社車馬費
      ，我不清楚。購買塔位的價金，我只有經手第二筆的現金
      ，是40幾萬元，是我拿去繳的，至於第一筆款項是看塔之
      後現場繳的。交第二筆的價款時，往生者應該已經入塔了
      ，印象有點模糊了。除了這個塔位，還要交管理費用，通
      常第一筆費用會交管理費，我們跟客戶介紹時，都會說明
      繳第一筆費用時要繳管理費，永久維護費及服務費是1萬
      2000元，特區則是2萬4000元，因為位置就在地藏王菩薩
      的旁邊，且是在大殿。」等語（詳參本院99年5月26日言
      詞辯論筆錄），及證人癸○○即幸福生命限公司會計到庭
      陳證：「（提示原證九之代辦證明單，你出具？）答：這
      是我們的收據，只要有繳款，就列印收據給繳款人。」、
      「（塔位交易90萬元是否入帳？）答：有，6月4日原告帶
      現金2萬4000元繳納，9月30日壬○○帶現金47萬1000元繳
      交，之後10月27日原告則匯款給我們，所以10月27日才出
      具單據給原告，確實有收到90萬元。」、「（本件多少傭
      金給原告？）答：公司交代給百分之十，已經給原告了，
      因為已經完款。壬○○小姐部分，有給車馬費6000元。管
      理費、維護費的部分，本來就是要繳，只有塔位部分才有
      介紹的傭金，就是9萬元。」、「（之前原告有介紹別人
      買過塔位？）答：原告之前有介紹過，傭金不一定，要看
      議價情形，經過業務部通知才發放傭金，因為介紹買的塔
      位區位、價格不一樣，所以傭金數額就會不一樣。塔位權
      狀是簽約前先製狀，全部款項給付之後，才交付權狀。本
      件骨灰是先進塔，再繳完款，因為原告說要向台中市政府
      申請補助，我們配合原告，所以先讓亡者先安座，完款後
      才交付權狀並出具發票。我們公司有很多種塔位價格，因
      為材質、區位不同，所以價格不一。本件90萬元的價格不
      是最高的價額。塔位賣出後，不可以更換，因為有權狀，
      不能任意移動、打開。」、「因為10月15日就先開好發票
      ，但等原告繳完款後，我們才給他們發票。本件確定是給
      百分之十的傭金，確實有給原告九萬元的傭金，我們請原
      告領現金。」等語（詳參本院99年6月23日言詞辯論筆錄
      ），證人壬○○、癸○○上開分別結證原告有為屠永盦購
      買系爭塔位並支付費用之情事，核與原告提出之支付證明
      ，大致相符，是原告主張其有支付納骨塔塔位90萬元費用
      ，應屬可採。
    2.又人往生後應設有靈位及安置骨灰，以供人俸祀，本屬常
      情，是本件屠永盦往生後，原告將之靈位、骨灰陳置於納
      骨塔供奉祭拜，該行為本屬有利於往生者之管理，納骨塔
      塔位費用亦屬必要費用，惟納骨塔塔位因其置放之位置不
      同費用亦屬不同，此為眾所週知之常情，屠永盦之骨灰陳
      設於佑宇興業有限公司五湖追思寶塔之慈恩塔1樓佛壇特
      區貳座陸號祿位（權狀編號0000000），該位置屬大殿地
      藏王菩薩之旁，價格較高等情，並經證人壬○○、癸○○
      陳證如前，系爭納骨塔塔位費用90萬元，因位置特殊而顯
      比一般價格為高，非屬有利於本人方管理方法，惟經詢之
      被告有無其他納骨塔塔位可供移置屠永盦之靈位及骨灰，
      被告明白表示其無任何移置之準備，且陳明不可能代為管
      理移置他處，被告既無其他另行移置屠永盦靈位、骨灰之
      措施，顯見被告仍主張享有此部分因管理所得之利益，而
      其享有之利益仍屬存在，被告就原告支付之納骨塔塔位費
      用，應予負擔。另按本件原告固有支付90萬元納骨塔塔位
      費用，惟原告事後取得9萬元傭金謀利，應予扣除，原告
      實際支付之費用為81萬元，此部分原告得請求被告給付之
      金額為81萬元。
  ７、納骨塔位永久管理維護費2萬4000元部分：就此部分費用
      之支出，被告並無爭執，且有原告提出之統一發票（管理
      維護費）、五湖園代辦費用證明單各一份可參，並據證人
      癸○○陳證屬實，系爭管理維護費為維護屠永盦之靈位及
      骨灰之費用，實屬必要，且有利於被告，原告請求被告給
      付，亦屬有據。
  ８、基上，本件原告得向被告請求給付之喪葬管理費用，為10
      5萬7700元（計算式：5600元+100元+8000元+10萬元+ 10
      萬8000元+81萬元+2萬4000元＝105萬7700元），至於被告
      抗辯：原告承辦之初有向承辦人員承諾承辦費用以5萬元
      為限，此為原告所否認，且原告確有前述支出，而證人戊○○即台中市北區區公所之承辦人證稱：原告之承辦人李
      宏勳並未告知本件費用為何？僅傳聞於證人庚○○曾向其
      告知原告表示本件喪葬費用為5萬元云云（詳參本院99年6
      月23日言詞辯論筆錄），惟徵之證人庚○○則證稱：是證
      人戊○○向其告知喪葬費用為5萬元，其不能向戊○○表
      示喪葬費用為5萬元，且其曾向李宏勳詢問喪葬費是否5萬
      元，其也是笑笑的，沒有否認等語（詳參本院99年8月11
      日言詞辯論筆錄），證人戊○○、庚○○就其等陳證：原
      告有無表明本件喪葬費用為5萬元之情節，互證傳聞於對
      方，而非原告向其等陳明，顯見被告抗辯：原告有表示喪
      葬費用僅為5萬元之陳述，並無可採。且核諸屠永盦生前
      遺有附表示之遺產，其價值數千萬元，依其身分，非屬一
      般低收受戶能比擬，是其身故後辦理一般喪葬事宜，其費
      用衡情不可能僅為5萬元，被告抗辯：原告為屠永盦辦理
      喪葬，其費用不可多於5萬元，尚無理由。
五、綜上所述，原告基於無因管之法律關係，請求被告即屠永盦
    遺產管理人給付原告105萬7700元及自起訴狀繕本送達翌日
    （即99年4月8日）起至清償日止，按年息百分之五計算之利
    息，為有理由，應予准許，逾此部分之請求，為無理由，應
    予駁回。
六、本判決原告勝訴部分，兩造陳明願供擔保，請准宣告假執行
    及免為假執行宣告，經核無不符，爰酌定相當擔保，併准許
    之，至於原告敗訴部分，其假執行之聲請，失所附麗，應併
    駁回之。
七、本件判決之基礎已臻明確，兩造其餘攻擊防禦方法及舉證，
    核與判決無影響，毋庸一一論列，併此敘明。
八、訴訟費用負擔及假執行宣告之依據：民事訴訟法第79條、第
    390條第2項、第392條第2項、第3項。
中      華      民      國    99  年  9  月    29   日
                    民事第四庭  法  官  王金洲
正本係照原本作成。
如對本判決上訴，須於判決送達後20日內向本院提出上訴狀。
中      華      民      國    99  年  9  月    29   日
                                書記官  魏愛玲
附表：
編號  不動產標示        面積            應有部分比例
                        （平方公尺）
 一   台中市北區乾溝子  675             183/5000
      段115地號土地
 二   台中市北區乾溝子  8               4/100
      段111之7地號土地
 三   台中市北區乾溝子  81.47           1/1
      段2199建號建物
 四   台中市中正區公園  0000            000/100000
      段1小段128地號土
      地
 五   台中市中正區公園  187             155/100000
      段1小段128之1地
      號土地
 六   台中市中正區公園  180             155/100000
      段1小段128之2地
      號土地
 七   台中市中正區公園  8               155/100000
      段1小段128之3地
      號土地
 八   台中市中正區公園  110             155/100000
      段1小段128之4地
      號土地
 九   台中市中正區公園  34.59           1/1
      段1小段873建號建
      物
（以下空白）

司法院資訊處製作；財團法人民間司法改革基金會備份。
